# 关于交叉持股的长投核算

提问人：子龙重生 时间：2017-03-15 18:47:35
A公司持有B公司50%股权，持有c公司40%股权，C公司持有B公司50%股权，从章程看A¥C均无法单独控制B公司，请问A对B的长投按照成本法还是权益法核算呢？

回答人：chenyiwei
如果确定A不能控制Ｂ，但可以有重大影响的，则A对B的投资作为联营企业按权益法核算。

提问人：子龙重生 时间：2017-03-15 19:01:07
这个如果加上C公司对B公司的股权才能形成控制，适用成本法吗？对性质的考虑考虑直接和间接吗，请陈版不吝指导，谢谢

回答人：chenyiwei
A只持股C40％，不能控制C，所以对C持有的B的股权也是不能控制的。